臺灣板橋地方法院刑事判決　　　　　　　95年度易字第2589號
公　訴　人　臺灣板橋地方法院檢察署檢察官
被　　　告　甲○○
上列被告因違反著作權法等案件，經檢察官提起公訴（95年度偵
字第19695 號），被告於準備程序中就被訴事實為有罪之陳述，
經告知簡式審判程序之旨，並聽取當事人之意見後，本院裁定由
受命法官獨任進行簡式審判程序，判決如下：
    主  文
甲○○共同明知係侵害著作財產權之重製光碟而意圖散布而公開
陳列，處有期徒刑陸月，如易科罰金，以新臺幣壹仟元折算壹日
。緩刑貳年。
扣案之光碟片壹片、金霸點唱機壹台、遙控器壹個、點歌本壹本
，均沒收之。
    事  實
一、甲○○係址設於臺北縣土城市○○路23號之「啥米攏有跳蚤
    店」負責人，明知蔡萬清（由臺灣板橋地方法院檢察署檢察
    官另行簽分偵辦）於民國95年8 月9 日，在上址以抽成三成
    方式委託其販售之金霸點唱機1 台（含遙控器1 台、點歌本
    1 本、光碟1 片），而該附贈之光碟片內所灌錄之「不再」
    、「想你的心情沒有盡頭」、「梨花淚」、「一縷相思情」
    等如附表所示之89首歌曲，係未經著作財產權人常夏音樂經
    紀有限公司（下稱常夏音樂公司）之授權或同意而擅自重製
    於光碟內，為侵害著作財產權之重製物，竟與蔡萬清共同基
    於意圖散布而公開陳列該重製光碟之犯意聯絡，由甲○○於
    95年8 月9 日，在臺北縣土城市○○路23號，使用店中電腦
    設備連線網際網路至雅虎奇摩拍賣網站，再以帳號為「lin5
    60323 」刊登販賣廣告，並公開陳列上開點唱機及光碟片等
    物品之照片於該網站上，而以新臺幣（下同）1 元起標之價
    格，欲出售散布予不特定人士以資牟利，而侵害常夏音樂公
    司之著作財產權。嗣於同年8 月16日15時40分許，為常夏音
    樂公司代理人陳雅蕙發現，其為蒐證而喬裝競標顧客以4,10
    0 元（起訴書誤載為4,000 元）得標後，即與甲○○相約交
    貨地點，再會同警方在臺北縣土城市○○路28號前交貨時，
    為警當場逮捕甲○○，因而尚未散布得逞，並扣得上開非法
    重製之光碟片1 片、金霸點唱機1 台、遙控器1 台及點歌本
    1 本。
二、案經常夏音樂公司訴由臺北縣政府警察局土城分局隊報請臺
    灣板橋地方法院檢察署檢察官偵查起訴。
    理  由
一、查本件被告甲○○所犯並非死刑、無期徒刑、最輕本刑為三
    年以上有徒刑之罪或高等法院管轄第一審案件，而其於準備
    程序進行中，被告先就被訴事實為有罪之陳述，經法官告知
    簡式審判程序之旨，並聽取公訴人及被告之意見後，本院認
    適宜改依簡式審判程序進行，爰依刑事訴訟法第273 條之1
    第1 項、第284 條之1 規定，由本院合議庭以裁定由受命法
    官獨任進行簡式審判程序，合先敘明。
二、前揭事實，業據被告甲○○於警詢、偵查及本院審理中坦承
    不諱，核與證人即告訴代理人陳雅蕙於警詢、偵查及本院審
    理時指訴明確，並經證人蔡萬清於偵查中證稱：伊確有委託
    被告拍賣上開點唱機，但伊並未取得任何版權授權證明等情
    屬實，復有扣押筆錄暨扣押物品目錄表、鑑識報告書、臺灣
    板橋地方法院檢察署95年10月19日之勘驗筆錄各1 份、警方
    勘驗暨查獲照片12幀、扣案物照片4 幀、雅虎奇摩拍賣網頁
    1 份（含刊登上開點唱機暨配件光碟片等物照片2 幀）、專
    屬授權證明書、專屬授權暨特別委任證明書、及著作權轉讓
    證明書共38張、啥米攏有跳蚤店託售明細合約書1 份附卷可
    稽。本案事證明確，被告犯行堪以認定。
三、核被告所為，係犯著作權法第91條之1 第3 項、第2 項之明
    知係侵害著作財產權之重製光碟而意圖散布而公開陳列罪。
    雖公訴人認被告係犯同法同條項之知係侵害著作財產權之重
    製光碟而散布罪，惟查，告訴人代理人陳雅蕙係為蒐證而喬
    裝競標顧客（俗稱「釣魚」之方式），並以4,100 元得標上
    開點唱機及重製光碟片等物，而會同警方查獲被告，因此被
    告並未能發生散布之結果而未遂，而未遂犯之處罰又以有特
    別規定者為限，故被告之行為僅止於公開陳列既遂，則公訴
    人認被告已散布既遂容有誤會，惟其所引用起訴法條之條項
    均相同，僅罪名不同，故不必變更起訴法條，併此敘明。又
    被告意圖散布而持有上開重製光碟之低度行為，為其意圖散
    布而公開陳列之高度行為所吸收，不另論罪。而被告與蔡萬
    清間就上開犯行，有犯意聯絡及行為分擔，為共同正犯。爰
    審酌被告並無前科，此有臺灣高等法院被告前案紀錄表在卷
    可稽，素行良好，其為貪小利，故意侵害他人之智慧創作，
    損及他人享有之智慧財產權，並破壞我國保護智慧財產權之
    國際形象，惟兼衡其犯罪所意圖散布之盜版光碟數量尚微，
    犯後坦承犯行，且已賠償告訴人之損失，與告訴人達成和解
    ，此有和解書1 份存卷可憑（告訴人雖亦具狀表示撤回告訴
    不再訴究，惟被告所犯本件罪名並非告訴乃論之罪，附此敘
    明），被告犯罪後態度可稱良好等一切情狀，量處如主文所
    示之刑，併諭知如易科罰金之折算標準，以資懲儆。又被告
    前未曾因故意犯罪受有期徒刑以上刑之宣告，有上述前案紀
    錄表在卷可稽，其因一時失慮，致觸犯本件犯行，事後已坦
    承犯行，深具悔意，且與告訴人達成和解，經此偵審程序及
    罪刑之宣告，當知所警惕，信無再犯之虞，本院因認以暫不
    執行其刑為當，併予宣告緩刑2 年，用啟自新。
四、扣案之非法重製光碟片1 片、金霸點唱機1 台、遙控器1 個
    、點歌本1 本，均尚付完成交付予告訴人代理人，仍屬共犯
    蔡萬清所有，且係供其與被告共同為本件犯罪所用之物，此
    據被告供明在卷，均應依著作權法第98條之規定宣告沒收之
    。
據上論斷，應依刑事訴訟法第273 條之1 第1 項、第299 條第1
項前段，著作權法第91條之1 第3 項、第2 項、第98條後段，刑
法第11條前段、第28條、第74條第1 項第1 款，判決如主文。
本案經檢察官鄧媛到庭執行職務。
中　　華　　民　　國　　96　　年　　2 　　月　　15　　日
                  刑事第十二庭  法　官 林淑婷
以上正本證明與原本無異。
如不服本判決應於送達後十日內向本院提出上訴狀。
                                書記官 賴良杰
中　　華　　民　　國　　96　　年　　2 　　月　　15　　日
附錄本案論罪科刑法條全文：
著作權法第91條之1
擅自以移轉所有權之方法散布著作原件或其重製物而侵害他人之
著作財產權者，處三年以下有期徒刑、拘役，或科或併科新臺幣
五十萬元以下罰金。
明知係侵害著作財產權之重製物而散布或意圖散布而公開陳列或
持有者，處三年以下有期徒刑，得併科新臺幣七萬元以上七十五
萬元以下罰金。
犯前項之罪，其重製物為光碟者，處六月以上三年以下有期徒刑
，得併科新臺幣二十萬元以上二百萬元以下罰金。但違反第八十
七條第四款規定輸入之光碟，不在此限。
犯前二項之罪，經供出出物品來源，因而破獲者，得減輕其刑。
